【裁判字號】    99,訴,683
【裁判日期】    990412
【裁判案由】    毒品危害防制條例
【裁判全文】
臺灣臺中地方法院刑事判決               99年度訴字第683號
公  訴  人  臺灣臺中地方法院檢察署檢察官
被      告  乙○○
上列被告因毒品危害防制條例案件，經檢察官提起公訴（98年度
毒偵字第4476號），被告於準備程序中就被訴事實為有罪之陳述
，經告知簡式審判程序之旨，並聽取公訴人、被告之意見後，由
本院合議庭裁定由受命法官獨任進行簡式審判程序，判決如下：
    主  文
乙○○施用第一級毒品，累犯，處有期徒刑拾月；又施用第二級
毒品，累犯，處有期徒刑陸月，扣案之甲基安非他命壹包（驗餘
淨重零點零伍壹公克）沒收銷燬之。應執行有期徒刑壹年貳月，
扣案之甲基安非他命壹包（驗餘淨重零點零伍壹公克）沒收銷燬
之。
    犯罪事實
一、乙○○前於民國90年間，因施用毒品案件，經本院裁定令入
    戒治處所施以強制戒治 1年，期間經評定為合格而無繼續戒
    治必要，經本院裁定停止戒治，所餘戒治期間付保護管束，
    至 91年4月22日期滿執行完畢；該次施用毒品犯行，另由檢
    察官聲請簡易判決處刑，嗣經本院判處有期徒刑 6月確定。
    又因施用毒品案件，經臺灣高等法院臺中分院於 95年1月23
    日，以94年度上訴字第2513號判決有期徒刑 1年確定，與另
    案所犯之竊盜及搶奪罪，經減刑後合併定應執行有期徒刑 3
    年8月確定，並於98年4月30日縮刑期滿執行完畢。詎其猶不
    知悛悔，復基於施用第一級毒品海洛因之犯意，於98年11月
    15日某時，在臺中縣大肚鄉路邊某處，將海洛因加水後，以
    注射針筒抽取該混合液注射手臂血管之方式，施用第一級毒
    品海洛因 1次；另基於施用第二級毒品甲基安非他命之犯意
    ，於上開地點，將甲基安非他命置於玻璃管內，以火燒烤使
    成煙霧狀後吸食其煙之方式，施用第二級毒品甲基安非他命
    1次。嗣為警持本院核發之搜索票，於 98年11月17日17時許
    ，在乙○○之臺中縣大肚鄉○○路164巷1弄116號之1住處搜
    索查獲，並扣得第二級毒品甲基安非他命1包（鑑餘淨重0.0
    51公克）。繼於98年11月18日採集其尿液檢驗，結果呈嗎啡
    及甲基安非他命陽性反應，始悉上情。
二、案經臺中市警察局第四分局報告臺灣臺中地方法院檢察署檢
    察官偵查起訴。
    理    由
一、本案被告乙○○所犯係死刑、無期徒刑、最輕本刑為 3年以
    上有期徒刑以外之罪，被告於準備程序中就被訴事實為有罪
    之陳述，經告知簡式審判程序之旨，並聽取公訴人及被告之
    意見後，本院合議庭認為適宜而依刑事訴訟法第273條之1第
    1 項規定，裁定由受命法官獨任進行簡式審判程序，且依同
    法第273條之2、第159條第2項之規定，不適用傳聞法則有關
    限制證據能力之相關規定，合先敘明。
二、上揭事實，業據被告乙○○於偵審中均坦承不諱，其於警詢
    時採集之尿液呈嗎啡及甲基安非他命陽性反應，有中山醫學
    大學附設醫院檢驗科藥物檢測中心尿液檢驗報告及真實姓名
    對照表各 1份在卷可憑，且有行政院衛生署草屯療養院甲基
    安非他命鑑定書 1份附卷可稽。此外，復有第二級毒品甲基
    安非他命1包（鑑餘淨重0.051公克）扣案可資佐證。足認被
    告之自白與事實相符，是其施用第一、二級毒品之事實，堪
    以認定。
三、按92年7月9日新修正之毒品危害防制條例就施用毒品者，祇
    於「初犯」及「五年後再犯」2 種情形，有其追訴條件之限
    制，即須於初犯經觀察、勒戒或強制戒治釋放後，5 年內均
    無施用毒品之行為，始能認其前所實施之觀察、勒戒或強制
    戒治已足遮斷毒癮，而得於5 年後再犯時，再予適用初犯之
    規定，重行觀察、勒戒等程序。倘5 年內已經再犯，被依法
    追訴處罰，縱其第3次（或第3次以上）施用毒品之時間在初
    犯釋放5年以後，即與「5年後再犯」之情形有別，且因已於
    「5 年內再犯」，顯見其再犯率甚高，原實施觀察、勒戒或
    強制戒治，已無法收其實效，而無5 年戒斷期之存在，自無
    再經觀察、勒戒及強制戒治之必要，應由檢察官逕行起訴，
    始符新法修正之本旨，最高法院95年度第7 次刑事庭會議決
    議可資參照。查被告乙○○曾因施用毒品案件，經送強制戒
    治後，於91年4 月22日執行期滿。復於94年間因施用毒品案
    件，經判處有期徒刑確定等情，有臺灣臺中地方法院檢察署
    刑案資料查註紀錄表、全國施用毒品案件紀錄表、臺灣高等
    法院被告前案紀錄表各 1份在卷可參，則本件被告上開施用
    毒品犯行，距其經強制戒治執行完畢之釋放日，雖已逾 5年
    ，惟其於 5年內已再犯施用毒品案件，並經法院判刑確定，
    顯見先前所實施之強制戒治，尚不足以遮斷其施用毒品之毒
    癮，本件犯行既非屬該條例第20條第3項所定「5年後再犯」
    之情形，毋須再重新施予觀察、勒戒或強制戒治之處遇程序
    ，而應逕行追訴。
四、再按海洛因係毒品危害防制條例第 2條第2項第1款所明定之
    第一級毒品，甲基安非他命係毒品危害防制條例第2條第2項
    第 2款所明定之第二級毒品。核被告所為，係犯毒品危害防
    制條例第10條第1項之施用第一級毒品罪及同條第2項之施用
    第二級毒品罪。被告為供己施用而持有第一級毒品、第二級
    毒品之低度行為，分別為其施用之高度行為所吸收，均不另
    論罪。被告所犯上開 2罪，犯意各別，行為互殊，應予分論
    併罰。又被告因施用毒品案件，經臺灣高等法院臺中分院於
    95年1月23日，以94年度上訴字第2513號判決有期徒刑1年確
    定，與另案所犯之竊盜及搶奪罪，經減刑後合併定應執行有
    期徒刑3年8月確定，並於 98年4月30日縮刑執行期滿執行完
    畢，有臺灣高等法院被告前案紀錄表及臺灣臺中地方法院檢
    察署署刑案資料查註紀錄表各 1份在卷可按，其受有期徒刑
    執行完畢後，5年以內再故意犯本案法定刑為有期徒刑之2罪
    ，均為累犯，應各依刑法第 47條第1項規定加重其刑。爰審
    酌被告前經強制戒治及徒刑之執行後，猶再施用海洛因、甲
    基安非他命，顯未衷心悛悔，漠視法令之禁制，恣意濫用藥
    品，惟兼衡酌其施用海洛因、甲基安非他命所生危害實以自
    戕健康為主，於他人尚無明顯重大危害，及犯後能供認無隱
    ，態度尚佳等一切情狀，分別量處如主文所示之刑，並定其
    應執行之刑。扣案之甲基安非他命1包（驗餘淨重0.051公克
    ），係屬查獲之第二級毒品，併依毒品危害防制條例18條第
    1項前段規定，宣告沒收銷燬之。
據上論斷，依刑事訴訟法第 273條之1第1項、第299條第1項前段
，毒品危害防制條例第10條第1項、第2項、第 18條第1項前段，
刑法第11條、第47條第1項、第51條第5款，判決如主文。
本案經檢察官甲○○到庭執行職務。
中    華    民    國    99    年    4     月    12    日
                  刑事第五庭    法  官  張靜琪
以上正本證明與原本無異。
如不服本判決應於收受判決後10日內向本院提出上訴書狀，並應
敘述具體理由；其未敘述上訴理由者，應於上訴期間屆滿後20日
內向本院補提理由書（均須按他造當事人之人數附繕本）「切勿
逕送上級法院」。
                                書記官  王嘉麒
中    華    民    國    99    年    4     月    12    日
附錄論罪科刑法條
毒品危害防制條例第10條
施用第一級毒品者，處6月以上5年以下有期徒刑。
施用第二級毒品者，處3年以下有期徒刑。

司法院資訊處製作；財團法人民間司法改革基金會備份。
